臺灣高等法院刑事判決
111年度上易字第847號
上  訴  人  
即  被  告  張世海


上列上訴人即被告因竊盜案件，不服臺灣新北地方法院110年度
審易字第2217號，中華民國111年3月3日第一審判決（起訴案號
：臺灣新北地方檢察署110年度偵字第34664號），提起上訴，本
院判決如下：
    主  文
上訴駁回。
    事實及理由
一、按民國110年6月16日修正公布、同月18日施行之刑事訴訟法
    第348條規定「（第1項）上訴得對於判決之一部為之。（第
    2項）對於判決之一部上訴者，其有關係之部分，視為亦已
    上訴。但有關係之部分為無罪、免訴或不受理者，不在此限
    。(第3項）上訴得明示僅就判決之刑、沒收或保安處分一部
    為之」。本案係於上開規定修正施行後之111年6月14日繫屬
    本院，有本院收文戳章在卷可稽（見本院卷第3頁），是本
    案上訴之效力及範圍，即應依現行刑事訴訟法第348條之規
    定判斷。又本件僅被告張世海針對原審之量刑提起上訴（見
    本院卷第75頁），故本院逕引用經原審認定之事實及論罪為
    基礎（如附件），僅就原審量刑部分進行審理，合先敘明。
二、被告上訴意旨略以：被告坦承犯行，希望可以賠償告訴人李
    焱橙，請求從輕量刑等語。
三、上訴駁回之理由：
　㈠按量刑之輕重，係屬事實審法院得依職權自由裁量之事項，
    苟已斟酌刑法第57條各款所列情狀，而未逾越法定刑度，不
    得遽指為違法（最高法院72年台上字第6696號判決意旨參照
    ）。且法院對於被告為刑罰裁量時，必須以行為人之罪責為
    依據，而選擇與罪責程度相當之刑罰種類，並確定與罪責程
    度相稱之刑度。縱使基於目的性之考量，認定有犯罪預防之
    必要，而必須加重裁量時，亦僅得在罪責相當性之範圍內加
    重，不宜單純為強調刑罰之威嚇功能，而從重超越罪責程度
    為裁判，務求「罪刑相當」。且在同一犯罪事實與情節，如
    別無其他加重或減輕之原因，下級審量定之刑，亦無過重或
    失輕之不當情形，則上級審法院對下級審法院之職權行使，
    原則上應予尊重（最高法院85年度台上字第2446號判決意旨
    參照）。
　㈡原審以被告罪證明確，符合累犯要件予以加重其刑，並審酌
    被告之素行不良，前已有多次竊盜犯罪前科紀錄，仍不知悔
    改，不思依循正軌賺取財物，反以竊盜方式，破壞社會治安
    ，兼衡被告之素行、犯罪動機、目的、手段，所竊取財物之
    價值，以及被告犯後態度等一切情狀，就被告所為犯行量處
    有期徒刑4月，如易科罰金，以新臺幣1000元折算1日，已詳
    予斟酌刑法第57條各款所列情形，且具體說明量刑之理由，
    核無逾越法定刑度，或濫用自由裁量權限之違法或不當之情
    事。
　㈢被告雖執前詞提起上訴，請求從輕量刑；然告訴人經本院於
    準備程序及審理時傳喚均未到庭，被告亦無正當理由未於審
    理期日到庭（見本院卷第73頁、第89頁），迄至本件言詞辯
    論終結時止，復未提出已與告訴人和解，獲取告訴人諒解之
    事證，是在情事未有變更之情形下，尚難認原審之量刑有何
    不當之處。
四、綜上，被告所提上訴，並無理由，應予駁回。
五、被告經本院合法傳喚，無正當之理由不到庭，爰不待其陳述
    ，為一造辯論判決。
據上論斷，應依刑事訴訟法第368條、第373條、第371條，判決
如主文。
本案經檢察官洪三峯提起公訴，檢察官侯名皇到庭執行職務。
中　　華　　民　　國　　111 　年　　8 　　月　　30　　日
                  刑事第四庭  審判長法　官  陳筱珮
                                    法　官  吳元曜
                                    法　官  羅郁婷
以上正本證明與原本無異。
不得上訴。
                                    書記官  蔡易霖
中　　華　　民　　國　　111 　年　　8 　　月　　30　　日
附錄：本案論罪科刑法條全文
中華民國刑法第320條
意圖為自己或第三人不法之所有，而竊取他人之動產者，為竊盜
罪，處 5 年以下有期徒刑、拘役或 50 萬元以下罰金。
意圖為自己或第三人不法之利益，而竊佔他人之不動產者，依前
項之規定處斷。
前二項之未遂犯罰之。

附件
臺灣新北地方法院刑事判決
110年度審易字第2217號
公　訴　人　臺灣新北地方檢察署檢察官
被　　　告　張世海　男（民國00年0月00日生）
　　　　　　　　　　身分證統一編號：Z000000000號　　
　　　　　　　　　　住○○市○○區○○路000巷00號
上列被告因竊盜案件，經檢察官提起公訴（110年度偵字第34664
號），被告於準備程序中就被訴事實為有罪之陳述，本院裁定進
行簡式審判程序，茲判決如下：
    主  文
張世海犯竊盜罪，累犯，處有期徒刑肆月，如易科罰金，以新臺
幣壹仟元折算壹日。未扣案之犯罪所得電焊機壹台沒收，於全部
或一部不能沒收或不宜執行沒收時，追徵其價額。
    事  實
一、張世海前因竊盜案件，經本院以104 年度易字第1263號判處
    有期徒刑3 月、6 月、拘役50日，有期徒刑部分定應執行有
    期徒刑7 月確定；又因竊盜案件，經本院以104 年度審簡字
    第1900號判處有期徒刑3 月確定；復因竊盜案件，經本院以
    105 年度審簡字第351 號判處有期徒刑4 月確定，上開有期
    徒刑部分，嗣經本院以105 年度聲字第3470號裁定應執行有
    期徒刑1 年1 月確定，並與前揭拘役50日接續執行，於民國
    106 年7 月20日執行完畢出監（上開有期徒刑部分於106 年
    5 月31日執行完畢）。又因公共危險案件，經臺灣臺北地方
    法院以106年度交簡字第2403號判處有期徒刑4月確定，於10
    7年4月25日易科罰金執行完畢。詎仍不知悔改，意圖為自己
    不法之所有，基於竊盜之犯意，於110年6月2日13時33分許
    ，在新北市○○區○○街00號前，徒手竊取李焱橙所有、置於施
    工現場之電焊機1台(價值約新臺幣2萬5,000元)，得手後騎
    乘機車逃逸；嗣李焱橙發現上開物品遭竊報警處理，經警調
    閱監視器畫面，始循線查獲。
二、案經李焱橙訴由新北市政府警察局土城分局報告臺灣新北地
    方檢察署檢察官偵查起訴。
    理  由
一、按除被告所犯為死刑、無期徒刑、最輕本刑為3 年以上有期
    徒刑之罪或高等法院管轄第一審案件者外，於第一次審判期
    日前之準備程序進行中，被告先就被訴事實為有罪之陳述時
    ，審判長得告知被告簡式審判程序之旨，並聽取當事人、代
    理人、辯護人及輔佐人之意見後，裁定進行簡式審判程序，
    刑事訴訟法第273 條之1 第1 項定有明文。本件被告所犯係
    死刑、無期徒刑、最輕本刑為3 年以上有期徒刑以外之罪，
    其於準備程序中就被訴事實為有罪之陳述，經本院告知簡式
    審判程序之旨，並聽取公訴人及被告之意見後，認宜進行簡
    式審判程序，爰依上開規定裁定行簡式審判程序。
二、上揭事實，業據被告於警詢、本院準備程序及審理時坦承不
    諱，核與告訴人李焱橙於警詢時之指述情節相符，並有監視
    器畫面翻拍照片附卷可稽，被告犯行堪予認定。
三、核被告所為，係犯刑法第320 條第1 項之普通竊盜罪。又被
    告前有如事實欄所載有期徒刑執畢紀錄，有臺灣高等法院被
    告前案紀錄表1 份在卷可稽，其受有期徒刑之執行完畢後，
    5 年內故意再犯本件有期徒刑以上之罪，為累犯，另本院審
    酌被告前已有竊盜之犯罪前科紀錄，猶再犯本案，顯然忽視
    法律禁令，有其特別惡性及對刑罰反應力薄弱，爰加重其刑
    。爰審酌被告之素行不良，前已有多次竊盜犯罪前科紀錄，
    仍不知悔改，不思依循正軌賺取財物，反以竊盜方式，破壞
    社會治安，兼衡被告之素行、犯罪動機、目的、手段，所竊
    取財物之價值，以及被告犯後態度等一切情狀，量處如主文
    所示之刑，並諭知易科罰金之折算標準，以資懲儆。本件被
    告所竊得之電焊機1台，為其犯罪所得之物，雖未扣案，仍
    應依刑法第38條之1 第1 項、第3 項規定宣告沒收，於全部
    或一部不能沒收或不宜執行沒收時，追徵其價額。
據上論斷，應依刑事訴訟法第273 條之1 第1 項、第299 條第1
項前段，刑法第320 條第1 項，第47條第1 項、第41條第1 項前
段、第38條之1 第1 項、第3 項，刑法施行法第1 條之1 第1 項
，判決如主文。
本案經檢察官洪三峯提起公訴，檢察官陳漢章到庭執行職務。
中　　華　　民　　國　　111 　年　　3 　　月　　3 　　日
                  刑事第二十四庭  法  官  徐子涵
上列正本證明與原本無異。
如不服本判決，應於判決送達後20日內敘明上訴理由，向本院提
出上訴狀 (應附繕本) ，上訴於臺灣高等法院。其未敘述上訴理
由者，應於上訴期間屆滿後20日內向本院補提理由書「切勿逕送
上級法院」。
                                  書記官　游士霈　　　　
中　　華　　民　　國　　111 　年　　3 　　月　　3 　　日
附錄本案論罪科刑法條全文：
中華民國刑法第320條
意圖為自己或第三人不法之所有，而竊取他人之動產者，為竊盜
罪，處 5 年以下有期徒刑、拘役或 50 萬元以下罰金。
意圖為自己或第三人不法之利益，而竊佔他人之不動產者，依前
項之規定處斷。
前二項之未遂犯罰之。